【裁判字號】    97,易,1316
【裁判日期】    980302
【裁判案由】    竊盜
【裁判全文】
臺灣彰化地方法院刑事判決              97年度易字第1316號
公  訴  人  臺灣彰化地方法院檢察署檢察官
被      告  甲○○
                    （另案於臺灣彰化監獄執行中）
            丁○○
上列被告因竊盜案件，經檢察官提起公訴（九十七年度偵字第五
八六０號），本院判決如下：
    主  文
甲○○、丁○○共同攜帶兇器竊盜，均累犯，各處有期徒刑捌月
。
扣案之乙炔切割器壹組、鋼瓶貳瓶、鐵鎚貳支、鐵撬壹支均沒收
。
    事  實
一、甲○○有竊盜、恐嚇、偽造文書、贓物、違反毒品危害防制
    條例、商業會計法等前科，嗣於民國九十四年四月間因恐嚇
    案件經本院於九十四年九月十二日，以九十四年度易字第五
    四一號判處有期徒刑四月確定；又於九十三年七月間因違反
    毒品危害防制條例等案件，經臺灣高等法院臺中分院於九十
    四年三月七日，以九十四年度上訴字第一一七號判處有期徒
    刑四月、七月確定；再於九十四年十二月間因違反商業會計
    法案件，經臺灣高等法院於九十五年七月十日，以九十五年
    度上訴字第三四一號判處有期徒刑六月確定，前開之罪經臺
    灣高等法院於九十五年九月二十日，以九十五年度聲字第一
    四三一號裁定其應執行有期徒刑一年七月確定，入監執行後
    ，於九十六年三月二十四日執行完畢；丁○○有違反麻醉藥
    品管理條例、肅清煙毒條例、電信法、毒品危害防制條例、
    竊盜、侵占等前科，嗣於九十一年四月間因違反毒品危害防
    制條例等案件，經本院於九十一年八月一日，以九十一年度
    訴字第六００號判處應執行有期徒刑一年確定，入監執行後
    ，於九十三年四月二十九日因縮刑期滿執行完畢。
二、甲○○與丁○○有前揭前科，均不知悔改，竟共同基於意圖
    為自己不法所有之犯意聯絡，由甲○○邀同丁○○於九十七
    年六月二十二日，共乘由丁○○駕駛之車牌號碼LQ－七二五
    二號之自用小貨車，攜帶甲○○所有之乙炔切割器一組、鋼
    瓶二瓶、鐵鎚二支、鐵撬一支等客觀上足以對人之生命、身
    體構成危害之兇器，於九十七年六月二十二日十一時五十分
    許（起訴書誤載為十三時許），在乙○○所有位於彰化縣彰
    化市○○路第七公墓旁所有之土地，由甲○○、丁○○以乙
    炔切割器、鐵鎚二支、鐵撬一支，將乙○○所有置於該處之
    電鍍用半自動機械筒附加鐵片切離其定著處後予以竊取，得
    手後據為己有。嗣經丙○○發現後報警，始當場查獲上情。
    並扣得甲○○所有之乙炔切割器一組、鋼瓶二瓶、鐵鎚二支
    、鐵撬一支等物。
三、案經乙○○訴由彰化縣警察局彰化分局報請臺灣彰化地方法
    院檢察署檢察官偵查起訴。
    理  由
壹、程序部分
一、按被告以外之人於審判外之言詞或書面陳述，除法律有規定
    者外，不得作為證據，刑事訴訟法第一百五十九條第一項固
    定有明文，惟被告以外之人於審判外之陳述，雖不符合同法
    第一百五十九條之一至第一百五十九條之四規定，但經當事
    人於審判程序同意作為證據，法院審酌該言詞陳述或書面陳
    述作成時之情況，認為適當者，亦得為證據，當事人、代理
    人或辯護人於法院調查證據時，知有第一百五十九條第一項
    不得為證據之情形，而未於言詞辯論終結前聲明異議者，視
    為有前項之同意，此觀同法第一百五十九條之五規定即明。
    查本判決後開引用各該被告甲○○、丁○○以外之人於審判
    外之陳述（包含書面陳述），皆屬傳聞證據，惟當事人雖知
    上開證據資料為傳聞證據，仍於本院準備程序及審判期日中
    對其他證據資料均表示同意或無意見而不予爭執，且迄至言
    詞辯論終結前亦未再聲明異議，本院審酌上開證據資料製作
    時之情況尚無違法不當等瑕疵，且與本案具有關連性，認為
    以之作為證據應屬適當，揆諸前開規定，爰逕依刑事訴訟法
    第一百五十九條之五規定，認前揭證據資料均例外有證據能
    力。
二、另本案卷證所涵括其餘非供述證據，經公訴人及被告等人均
    同意有證據能力，本院審酌其作成或取得之情形，並無違法
    不當，是後述所引用證據之證據能力均無疑義，合先敘明。
貳、實體部分
一、訊據被告甲○○固坦承其於上揭時地，以上揭方法竊取告訴
    人乙○○之電鍍用半自動機械筒附加鐵片，惟否認係與被告
    丁○○共同為之；被告黃陳怡固坦承其有到現場，惟辯稱：
    其係被告甲○○要伊幫忙載鐵片，伊沒有下手切割鐵片加以
    行竊，只坐在貨車上等，是證人丙○○到場時，伊才下車幫
    被告甲○○求情，伊沒有參與行竊等語。惟查：
（一）被告甲○○於警詢、偵查中及本院審理時，均坦承其有於
      前揭時地，以乙炔切割器切割告訴人乙○○所有之電鍍用
      半自動機械筒之附加鐵片，並用鐵鎚敲打鐵片，已將鐵片
      切下等語。足認被告等業已行竊得手。
（二）證人丙○○於警詢時證稱：九十七年六月二十二日十一時
      五十分許，伊人在彰化縣彰化市○○路第七公墓旁私有土
      地從事農作時，發現一名較年輕之男子手持乙炔，另一名
      較年長之男子手持鐵鎚，分別在切割及搥打伊胞弟乙○○
      所有之電鍍用半自動機械筒，伊即上前查詢，並表示該機
      械筒為其胞弟所有，將其等二人請到伊胞弟家中說明後，
      報警處理等語（參警卷第十頁）。另於偵查中證稱：伊當
      時在現場附近割草，聽到鐵鎚敲打機械筒的聲音，伊轉頭
      看到有二人站在筒子旁邊，就馬上騎機車過去，到場離他
      們幾公尺時，看到乙炔還正在割鐵板，另一個還在拿鐵鎚
      敲鐵板，穿黃衣服的甲○○拿乙炔，穿灰衣服的丁○○拿
      鐵鎚鎚及鐵撬，其等看到伊時，丁○○就趕快將鐵鎚及鐵
      撬丟到地上，過來說其等沒拿東西，不要報警，並要賠錢
      ；丁○○都在機械筒旁邊拿著鐵鎚及鐵撬，他看到伊騎機
      車過來時，就把鐵鎚及鐵撬丟在地上，並跑過來叫伊不要
      報警等語，並當庭繪製案發時之現場簡圖（參偵查卷二十
      三頁至二十五頁、第二十九頁）。再於本院審理時證稱：
      伊在案發現場距離很近的地方割草，聽到敲擊聲伊抬頭看
      到被告丁○○拿鐵鎚及鐵撬，被告甲○○拿乙炔割一塊鐵
      板起來，伊即過去問被告等人割鐵板做何事；當時被告丁○○有請伊不要報警，但伊說這個行為不對，如果當時伊
      有帶照相機，就會把他們一舉一動拍下來；事發當時是快
      吃午餐的時候，現場是伊及其胞弟的私人土地，並不是垃
      圾場等語。查證人丙○○與被告等人並無任何怨隙，當無
      誣陷被告之情，且觀之證人丙○○迭次證述情節均屬一致
      ，被告丁○○如不知其等所切割、敲打之機械筒附加鐵片
      係屬他人之物，且未下手行竊，何以會看到證人丙○○，
      即跑向前求其不要報警，足認本件係被告二人共同下手行
      竊無訛。被告甲○○雖供稱僅係其一人下手行竊云云，應
      係迴護被告丁○○之詞，要無可採。另被告丁○○辯稱其
      以為前揭機械筒為被告甲○○所有，且未下手行竊云云，
      亦無可採。
（三）被告丁○○再辯稱：伊是在車上等，並未到電鍍用半自動
      機械筒旁，可能是證人丙○○看錯了云云。然被告甲○○
      於本院審理時供稱：當時只有伊與丁○○二人在現場，且
      伊等到案發現場後，將自用小貨車停在距離電鍍用半自動
      機械筒約十公尺處等語。另被告丁○○於本院審理時亦供
      稱：當時只有伊與甲○○二人到場，到了之後小貨車停放
      在與電鍍用半自動機械筒有一段距離的地方等語。觀之被
      告二人所為之供述，其等所乘之自用小貨車既停放距電鍍
      用半自動機械筒有十公尺遠，且僅有其等二人到場，按諸
      一般常情，證人丙○○當無將一人在電鍍用半自動機械筒
      旁，一人在自用小貨車上，看錯成二人均在電鍍用半自動
      機械筒旁之理，是被告丁○○上開所辯，亦係事後卸責之
      詞，不足採信。
（四）此外，復有告訴人乙○○於警詢時之指訴，及贓物認領保
      管單、扣押物品目錄表、電鍍用半自動機械筒及現場照片
      七幀等在卷可憑，並有被告甲○○所有，供行竊用之乙炔
      切割器一組、鋼瓶二瓶、鐵鎚二支、鐵撬一支等物扣案可
      資佐證，本件事證明確，被告等之犯行洵堪認定，應予依
      法論科。
二、按刑法第三百二十一條第一項第三款之攜帶兇器竊盜罪，係
    以行為人攜帶兇器竊盜為其加重條件，此所謂兇器，其種類
    並無限制，凡客觀上足對人之生命、身體、安全構成威脅，
    具有危險性之兇器均屬之，且祇須行竊時攜帶此種具有危險
    性之兇器為已足，並不以攜帶之初有行兇之意圖為必要（最
    高法院七十九年度臺上字第五二五三號判例意旨可供參照）
    。查被告甲○○、丁○○共同所持以行竊所用之乙炔切割器
    一組、鐵鎚二支、鐵撬一支等物，均屬鐵器，客觀上足對他
    人之生命、身體構成威脅，而具有危險性，自係屬兇器無誤
    ，且被告甲○○、丁○○在合同意思範圍以內，各自分擔犯
    罪行為之一部，相互利用他人之行為，以達其犯罪之目的，
    自均應對於全部所發生之結果，共同負責（最高法院二十八
    年上字第三一一０號判例意旨參照），是被告甲○○、丁○○自均應就上開攜帶兇器之加重要件共同負責。
三、核被告甲○○、丁○○所為，均係犯刑法第三百二十一條第
    一項第三款之攜帶兇器竊盜罪。被告甲○○、丁○○就上開
    犯行有犯意聯絡及行為分擔，應論以共同正犯。又被告甲○○曾於九十四年四月間因恐嚇案件經本院於九十四年九月十
    二日，以九十四年度易字第五四一號判處有期徒刑四月確定
    ；又於九十三年七月間因違反毒品危害防制條例等案件，經
    臺灣高等法院臺中分院於九十四年三月七日，以九十四年度
    上訴字第一一七號判處有期徒刑四月、七月確定；再於九十
    四年十二月間因違反商業會計法案件，經臺灣高等法院於九
    十五年八七月十日，以九十五年度上訴字第三四一號判處有
    期徒刑六月確定，前開之罪經臺灣高等法院於九十五年九月
    二十日，以九十五年度聲字第一四三一號裁定其應執行有期
    徒刑一年七月確定，入監執行後，於九十六年三月二十四日
    執行完畢；被告丁○○曾於九十一年四月間因違反毒品危害
    防制條例等案件，經本院於九十一年八月一日，以九十一年
    度訴字第六００號判處應執行有期徒刑一年確定，入監執行
    後，於九十三年四月二十九日因縮刑期滿執行完畢，有臺灣
    彰化地方法院檢察署刑案資料查註紀錄表、臺灣高等法院被
    告前案紀錄表各一份在卷可按，被告甲○○、丁○○均於有
    期徒刑之執行完畢後，五年以內故意再犯本件有期徒刑以上
    之罪，均為累犯，均應依刑法第四十七條第一項規定，加重
    其刑。爰審酌被告甲○○、丁○○均不思以正當方式謀生，
    僅為圖謀私利，即竊取他人物品欲變現花用，且係以攜帶兇
    器之方式為之，所為對社會治安及他人財產權造成一定程度
    危害，被告甲○○犯後雖坦承犯行，惟仍迴護被告丁○○，
    且係主謀之人，被告丁○○犯後仍矢口否認犯行，難見悔意
    ，暨其等之智識程度、生活狀況等一切情狀，分別量處如主
    文所示之刑，以示懲處。另扣案之乙炔切割器一組、鋼瓶二
    瓶、鐵鎚二支、鐵撬一支等物，為被告甲○○所有，並供犯
    罪所用之物，業據被告甲○○供明在卷，併依刑法第三十八
    條第一項第二款之規定宣告沒收之。
據上論斷，應依刑事訴訟法第二百九十九條第一項前段，刑法第
二十八條、第三百二十一條第一項第三款、第四十七條第一項、
第三十八條第一項第二款，判決如主文。
本案經檢察官陳茂榮到庭執行職務。
中    華    民    國    98    年    3     月     2    日
                  刑事第二庭    審判長法官  石馨文
                                法      官  尚安雅
                                法      官  陳秋錦
以上正本證明與原本無異。
如不服本判決應於收受判決後10日內向本院提出上訴書狀，並
應敘述具體理由。其未敘述上訴理由者，應於上訴期間屆滿後
20日內向本院補提理由書(均須按他造當事人之人數附繕本)
「切勿逕送上級法院」。
告訴人或被害人對於判決如有不服具備理由請求檢察官上訴者，
其上訴期間之計算係以檢察官收受判決正本之日期為準。
中    華    民    國    98    年    3    月     2    日
                                書  記 官  張清秀
附錄本案論罪科刑法條全文：
中華民國刑法第321條
（加重竊盜罪）
犯竊盜罪而有左列情形之一者，處 6 月以上、 5 年以下有期徒
刑：
一、於夜間侵入住宅或有人居住之建築物、船艦或隱匿其內而犯
    之者。
二、毀越門扇、牆垣或其他安全設備而犯之者。
三、攜帶兇器而犯之者。
四、結夥三人以上而犯之者。
五、乘火災、水災或其他災害之際而犯之者。
六、在車站或埠頭而犯之者。
前項之未遂犯罰之。


司法院資訊處製作；財團法人民間司法改革基金會備份。
